【裁判字號】    94,選易,3
【裁判日期】    950309
【裁判案由】    農會法
【裁判全文】
臺灣板橋地方法院刑事判決               94年度選易字第3號
公  訴  人  臺灣板橋地方法院檢察署檢察官
被      告  丙○○
            甲○○
共      同
選任辯護人  林佳薇律師
            王玫珺律師
            薛松雨律師
被      告  戊○○
            乙○○
上二人共同
選任辯護人  賴玉梅律師
            周福珊律師
上列被告等因違反農會法案件，經檢察官提起公訴（94年度選偵
字第15號），本院判決如下：
    主  文
丙○○、甲○○、戊○○、乙○○均無罪。
    理  由
一、公訴意旨略以：被告丙○○原任臺北縣樹林市農會（以下簡
    稱樹林市農會）秘書，於民國93年12月11日登記參選樹林市
    農會第15屆總幹事，明知林國偉、被告戊○○、被告乙○○
    業於94年1 月10日至同年月14日間登記為樹林市農會第15屆
    理事候選人，為期獲得各該候選人當選理事後聘任其為總幹
    事，竟與被告甲○○基於對理事候選人交付財物約其為聘任
    之概括犯意聯絡，由被告甲○○向不知情之周麗蘭無償取得
    「印度辣木奇蹟之茶」（以下簡稱「辣木茶」）約10罐後，
    於94年2 月10日至同年月13日間某日，共同持前述「辣木茶
    」2 罐，前往林國偉住處，適逢林國偉外出未遇，被告甲○○遂將上開「辣木茶」2 罐交付其配偶黃麗雲收受，被告丙○○另以口頭請求林國偉當選理事後聘任其擔任總幹事之職
    。被告丙○○、甲○○復承前概括犯意，於上開期間內，先
    後前往被告戊○○、乙○○住處，分別交付「辣木茶」2 罐
    ，約使被告戊○○、乙○○當選理事後，聘任其為第15屆總
    幹事；被告戊○○、乙○○收受前開「辣木茶」後，亦均允
    諾之。嗣經法務部調查局臺北縣調查站調查員於同年3 月4
    日持搜索票在被告丙○○、林國偉、被告戊○○、被告乙○○住處執行搜索而查獲，並扣得如附表所示物品。因認被告
    丙○○、甲○○涉犯違反農會法第47條之2 第1 項第2 款之
    對於理事候選人交付財物而約其為聘任總幹事罪嫌，被告戊○○、乙○○涉犯同條項第1 款之理事候選人收受財物而許
    以聘任總幹事之罪嫌。
二、按犯罪事實應依證據認定之，無證據不得認定犯罪事實；不
    能證明被告犯罪者，應諭知無罪之判決，刑事訴訟法第154
    條第2 項、第301 條第1 項分別定有明文。刑事訴訟上證明
    之資料，無論為直接或間接證據，均須達於通常一般之人均
    不致有所懷疑，而得確信其為真實之程度，始得據為有罪之
    認定，此有最高法院76年台上字第4986號判例可稽；若其關
    於被告是否犯罪之證明未能達此程度，而有合理懷疑之存在
    ，致無從形成有罪之確信，根據「罪證有疑，利於被告」之
    證據法則，即不得遽為不利被告之認定。次按農會法第47條
    之2 第1 項第1 款賄選罪，係以農會聘任總幹事，理事或理
    事候選人要求、期約或交付財物或其他不正利益，而許以聘
    任或不聘任為要件。亦即須視行為人主觀上是否具有受賄之
    犯意，而許以聘任或不聘任，客觀上行為人所要求、期約或
    收受之財物或不正利益是否係許以聘任或不聘任之對價，以
    及行為人是否具有理事或理事候選人身分而定，同條項第2
    款亦應以相同之標準判斷之。至所謂對價關係，在於行賄者
    之一方認知其所行求、期約或交付之意思表示，乃為約使理
    事或理事候選人為聘任或不聘任，在受賄者之一方，亦應有
    相同之認識，並應綜合社會價值觀念、授受雙方之認知及其
    他客觀情事，本於邏輯推理為綜合之判斷，並應參酌社會常
    情及經驗法則以為論斷之基礎，始能達維護選舉公平性，端
    正選風，又不悖離國民之法律感情與認知（最高法院93年度
    台上字第6518號、第3455號判決意旨參照）。
三、公訴人認被告丙○○、甲○○涉犯農會法第47條之2 第1 項
    第2 款罪嫌，被告戊○○、乙○○涉犯同條項第1 款罪嫌，
    無非係以被告等在調查員詢問、檢察官訊問時之供述、證人
    周麗蘭、黃麗雲於偵查中之證述，及扣案如附表所示物品為
    證。訊據被告等均堅詞否認有何違反農會法犯行，辯稱：被
    告丙○○與被告乙○○、被告戊○○及林國偉素有交情，於
    94年農曆過年期間偕同配偶即被告甲○○前往渠等住處拜年
    ，並以「辣木茶」作為伴手禮，此乃民間習俗，被告丙○○
    、甲○○致贈「辣木茶」時，亦未提及樹林市農會總幹事聘
    任之事，被告戊○○、乙○○更未有所允諾，僅被告丙○○
    至被告戊○○住處拜年時，偶遇友人丁○○，因言談間丁○○向被告戊○○請託支持被告丙○○擔任樹林市農會總幹事
    ，被告丙○○始呼應其話題，請求被告戊○○支持。況被告
    丙○○、甲○○致贈之「辣木茶」2 罐價值約新臺幣500 元
    ，贈與對象中僅林國偉、被告戊○○、被告乙○○為樹林市
    農會第15屆理事候選人，以其財物價值及交付對象所占理事
    候選人總人數11人之比例，足認被告丙○○、甲○○致贈「
    辣木茶」予林國偉及被告戊○○、乙○○等，純係春節期間
    之社交聯誼行為，與樹林市農會總幹事之聘任並無關聯等語
    。
四、經查：
  (一)被告戊○○於調查員詢問及檢察官訊問時所為陳述之證據能
    力：
    按被告以外之人於審判外之言詞或書面陳述，除法律有規定
    者外，不得作為證據；被告以外之人於審判外之陳述，經當
    事人於審判程序同意作為證據，法院審酌該言詞陳述或書面
    陳述作成時之情況，認為適當者，亦得為證據，刑事訴訟法
    第159 條第1 項、第159 條之5 第1 項分別規定甚明。被告
    戊○○於調查員詢問及檢察官訊問時所為陳述，雖係被告丙○○、甲○○、乙○○以外之人於審判外所為之言詞陳述，
    惟被告丙○○、甲○○、乙○○及辯護人於本院審判程序均
    同意作為證據（見本院95年2 月23日審判筆錄），本院審酌
    其言詞陳述作成時之情況（被告戊○○於調查員詢問及檢察
    官訊問時之錄音帶經本院勘驗結果，其陳述時態度自然，語
    調和緩，有本院94年12月19日、95年2 月7 日勘驗筆錄在卷
    可稽，且被告戊○○亦未曾提出有關刑求或其他非出於自由
    意志之抗辯），堪認為適當，是被告戊○○於調查員詢問及
    檢察官訊問時所為之陳述，應認有證據能力。
  (二)被告丙○○原任樹林市農會秘書，於93年12月11日登記參選
    樹林市農會第15屆總幹事，林國偉及被告戊○○、乙○○則
    於94年1 月10日至同年月14日間分別登記為樹林市農會第15
    屆理事候選人。被告丙○○之妻即被告甲○○於94年1 月上
    旬某日，向周麗蘭無償取得「辣木茶」約10罐後，即於94年
    2 月10日至13日間，陪同被告丙○○前往林國偉及被告戊○○、乙○○住處，致贈前述「辣木茶」各2 罐，其中林國偉
    因外出未遇，由其配偶黃麗雲代收之，被告戊○○、乙○○
    則均由本人親自收受之事實，業據被告丙○○、甲○○、戊○○、乙○○於檢察官訊問及本院審理時坦承不諱，核與證
    人黃麗雲、周麗蘭於檢察官訊問時證述之情節相符，並有附
    表編號3 、4 、5 所示物品扣案可資佐證，應堪認定。
  (三)而被告丙○○於檢察官訊問時供稱：「（問：是否送奇蹟之
    茶給陳玉銅？）我在大年初六到農會上班之後，沒有看到陳
    玉銅，所以直接將奇蹟之茶放在他辦公桌上面... 。」、「
    是否另外送奇蹟之茶給林國偉及乙○○、戊○○、李增茂？
    ）有，均是在農曆初二至初五期間送的。」等語（見臺灣板
    橋地方法院檢察署94年度選他字第10號偵查卷宗第147 頁）
    ，並有臺北縣調查站調查員在陳玉銅、林國偉、李增茂、被
    告戊○○、被告乙○○住處分別查獲之「辣木茶」各2 罐扣
    案為憑（見臺北縣調查站扣押物品清單編號1 、14、16、17
    、23、24、25、26）；另證人周麗蘭於檢察官訊問時具結證
    稱：「在今年農曆過年前約1 個月我送了大約5 罐以上不到
    10罐的奇蹟之茶給丙○○的太太。」等語，足見被告丙○○
    致贈「辣木茶」之對象有陳玉銅、李增茂、林國偉及被告戊○○、乙○○等5 人，數量共計10罐。而樹林市農會第15屆
    理事候選人除被告戊○○、乙○○外，尚有林國偉、李阿崇
    、林三文、王吉二、陳國棟、鄧政炎、鄭村田、林星堅、吳
    忠義、楊財義等11人，應選出9 席，再由當選之理事多數決
    聘任當屆總幹事，此據證人李增茂、林星堅於調查員詢問時
    證述屬實。其中證人鄭村田於調查員詢問時證稱：「因為丙○○至少要獲得5 位理事支持才能獲理事會遴聘為總幹事，
    因為我有登記參選理事，所以丙○○多次口頭上拜託我在當
    選理事後支持他擔任總幹事，並在94年2 月10日、11日（農
    曆初二、初三）左右致電表示要來我家拜訪，但我94年2 月
    10日早上就陪太太回彰化娘家，直到94年2 月12日早上才回
    來，所以沒有和丙○○在家裡見面，94年2 月19日農會代表
    選舉前幾天，丙○○獨自到我家拜訪我支持他擔任總幹事，
    我則同意在當選理事後予以支持。」、「（問：丙○○於94
    年2 月12日至94年2 月19日間的某日至你家拜訪，並請你支
    持渠擔任樹林市農會總幹事，丙○○有無贈送禮品？）沒有
    ，丙○○是空手來我家拜訪的。」等語，其於檢察官訊問時
    亦具結證稱：「（問：過年時丙○○是否到你家？）沒有。
    2 月19日前幾天有到我家。」、「（問：到你家時丙○○是
    否有給你禮物？）沒有。」等語（見前開偵查卷宗第65頁反
    面、第120 頁）；證人鄧政炎則證稱；「農會理、監事選舉
    的登記日為94年1 月10日至94年1 月14日，我於前述期間前
    往登記參選農會理事，有意擔任農會總幹事的候選人丙○○
    和林大目，在農會碰到我的時候都會口頭向我拜託，希望我
    以後能夠支持他們。」、「丙○○及林大目二人只有以口頭
    向我拜託請求支持，並未送我任何金錢、禮品或給予我任何
    好處。」等語，於檢察官訊問時另結證稱：「（問：丙○○
    是否拜託你支持他？）94年1 月時拜託我，我說當選後再說
    。」、「（問：丙○○過年是否找過你？）沒有。」、「（
    問：丙○○是否送你洋酒及禮盒？）沒有。」等語（見該偵
    查卷宗第83頁、第115 頁）；而證人李阿崇在調查員詢問時
    證稱：「在還沒選上理事之前，在口頭上丙○○有表示，給
    他一個機會來擔任總幹事，但不算是正式的請託，但當時我
    還沒有選上理事，我只表示我都還不知道有沒有機會選上理
    事，現在還言之過早。」、「（問：丙○○有無親自或託人
    贈送禮品給你以換取你在當選理事後，支持聘任丙○○擔任
    總幹事？）沒有。」等語，其於檢察官訊問時亦具結證稱：
    「（問：丙○○是否送你茶葉或洋酒？）沒有。」等語（見
    上揭偵查卷宗第100 頁反面、第109 頁）；復有證人王吉二
    於檢察官訊問時具結證稱：「（問：丙○○是否拜託你？）
    他曾經請我支持他當選總幹事，我說選上再說。」、「（問
    ：丙○○是否送你禮物或其他財物？）沒有。」等語（見前
    開偵查卷宗第111 頁）。此外，證人李增茂於調查員詢問時
    證稱：「（臺北縣調查站扣押物品清單編號23『辣木茶』2
    罐）這是我所有，是過年初四、初五的時候丙○○來我家拜
    年時所致贈的，因為當時我不在家，我回到家的時候老婆劉
    足英告訴我丙○○來拜年所送的。」等語，其於檢察官訊問
    時復具結證稱：「（問：在你家查扣的印度辣木奇蹟之茶何
    來？）在今年過年期間初四、五之間，丙○○拿到我家來的
    ，當時我不在家，只有我太太劉足英在家，劉女表示周男拿
    過來的。」等語，證人劉足英於檢察官訊問時亦具結為相同
    之證述（見前揭偵查卷宗第69頁反面、第120 頁、第121 頁
    、第146 頁）。綜核以上證人所述，俱徵被告丙○○為獲聘
    為樹林市農會第15屆總幹事，除向林國偉及被告戊○○、乙○○拜票外，亦曾尋求證人李阿崇、王吉二、鄧政炎、鄭村
    田等人支持，惟被告丙○○並未致贈任何財物予證人李阿崇
    、王吉二、鄧政炎及鄭村田；反之，非屬樹林市農會第15屆
    理事候選人即無該屆總幹事聘任權限之證人李增茂、陳玉銅
    ，則同於94年春節期間獲被告丙○○致贈「辣木茶」各2 罐
    。以被告丙○○、甲○○致贈「辣木茶」之對象非以樹林市
    農會第15屆理事候選人為限，而該屆理事候選人中亦僅有3
    人獲贈財物，且被告丙○○於94年春節期間，曾前往證人陳
    玉銅、李增茂、林國偉及被告戊○○、乙○○住處或辦公室
    拜年，適即為其贈與「辣木茶」之對象，而證人李阿崇、王
    吉二、鄧政炎及鄭村田則否，是亦未曾獲贈上述禮品，顯見
    被告丙○○僅於春節期間拜年時，始有贈送禮品之行為，其
    餘時間遇有樹林市農會第15屆理事候選人時，則僅以口頭請
    託支持聘任為該屆總幹事，而未有任何交付財物之行為等情
    觀之，被告丙○○、甲○○交付「辣木茶」之行為，顯與春
    節期間之交際聯誼具有較高之關聯性，得否因其交付財物之
    對象中有樹林市農會第15屆理事候選人林國偉及被告戊○○
    、乙○○，遽認係約為樹林市農會15屆總幹事之聘任所交付
    之對價，當存有合理之懷疑。
  (四)證人林國偉於調查員詢問時證稱：「丙○○及林大目都有尋
    求我的支持，但都只是在碰面的時候口頭向我拜託。」等語
    ，復於檢察官訊問時具結證稱：「（問：丙○○何時拜託你
    幫忙支持他當選總幹事？）93年年底的時候，我當時說還沒
    有選上。」等語（見臺灣板橋地方法院檢察署94年度選他字
    第10號偵查卷宗第80頁反面、第117 頁），證人黃麗雲於檢
    察官訊問時亦結證稱：「農曆過年初二上午10點多丙○○和
    他太太一起到我家來拜年... ，他們就將奇蹟之茶葉2 罐交
    給我... 。」、「（問：丙○○是否跟你說他要選總幹事，
    並請你或妳先生支持？）沒有。」等語（見前揭偵查卷宗第
    145 頁），足見被告丙○○於93年12月11日登記參選樹林市
    農會第15屆總幹事後，早於93年底即已向林國偉請求支持，
    與被告丙○○、甲○○交付「辣木茶」之94年2 月中、上旬
    相隔月餘，且被告丙○○、甲○○係在春節期間致贈上開禮
    品，因未會晤林國偉，交付時亦未曾提及農會總幹事之事，
    何得令林國偉認知前述財物係被告丙○○、甲○○為約使其
    為農會總幹事聘任行為之對價。而被告乙○○於檢察官訊問
    時具結證稱：「（問：在你家扣到的茶葉何來？）丙○○在
    過年初三左右送來的，送了2 罐茶葉。」、「（問：過年去
    你家時是否跟你提到他要選總幹事？）沒有，在我選上會員
    代表時才說的。」、「2 月19日之後2 、3 天，他在農會拜
    託我支持他當總幹事，我就口頭上答應他說好。」、「（問
    ：丙○○是否每年到你家拜年？）是。」、「（問：丙○○
    過年期間送過你幾次禮物？）認識10多年，連這次是第3 次
    送我禮物，之前都是送肉鬆。」等語（見上開偵查卷宗第11
    3 頁、第114 頁），堪認被告乙○○係於94年2 月19日農會
    代表選舉後，始知被告丙○○已參選第15屆農會總幹事之職
    。被告丙○○於94年2 月10日至13日春節期間前往被告乙○○住處拜訪時，被告乙○○就被告丙○○競逐總幹事一情既
    無所悉，自難認被告丙○○、甲○○與被告乙○○於授受前
    開「辣木茶」時，主觀上有約使被告乙○○為樹林市農會第
    15屆總幹事之職為聘任被告丙○○之權限行使之認知。且被
    告丙○○、甲○○席間亦未曾就競選總幹事一事尋求被告乙○○支持，參之被告丙○○與被告乙○○為結識多年之好友
    ，關係匪淺，此據被告丙○○、乙○○供述甚明，當無以交
    付財物之方式換取被告乙○○支持之必要。
  (五)至被告戊○○於調查員詢問時雖供承：扣案附表編號3 所示
    「辣木茶」係被告丙○○所贈，且被告丙○○交付前述禮品
    時，曾請託支持競選樹林市農會第15屆總幹事之職等語（見
    本院94年12月19日勘驗筆錄）。惟被告丙○○、甲○○係於
    94年農曆過年期間前往被告戊○○住處拜年時，致贈前述「
    辣木茶」禮品，此經本院認定如前，而依國人禮俗，春節期
    間至他人住處拜年，無有不攜帶禮品前往者，以免失禮，是
    被告丙○○、甲○○交付前開財物予被告戊○○之動機、目
    的為何，仍應就渠等主觀認知及行為當時之客觀情事為綜合
    判斷，非得以其交付對象為樹林市農會第15屆理事候選人，
    逕認所交付之財物，係為約使聘任為農會總幹事之對價。經
    查：被告戊○○於調查員詢問時另供稱：「他（指被告丙○○）說要來泡茶，我說要來泡茶好啊，過年期間大家來走春
    走春。」、「（問：他還有送什麼東西？）沒有，只有兩罐
    茶... 。」、「... 他拿這兩盒來... ，過年期間要來泡茶
    ，要來聊天... ，他來，我說你拿那個幹什麼，我說泡茶聊
    天可以啊，他說，我這茶不一樣... ，他說不然我們試喝一
    下。」、「他就說打開試喝過了，就放你這，人家來泡茶請
    人... ，跟我這樣說。」等語（見本院94年12月19日勘驗筆
    錄第44頁、第54頁、第66頁、第68頁），其於檢察官訊問時
    則供稱：「（問：帶了兩盒過來，他說要送給你？）不是，
    他是這樣子喔，帶來的話，我說你要來，過年春節時間喔，
    來走春，喝茶，啊你怎麼帶這個東西來這樣啦... ，他說來
    泡茶嘛。」、「... 我說，泡茶我這裡有啊，你拿這個是什
    麼茶我也不知道，他說那我這個特別的，那泡來喝，喝喝看
    ，這樣的。」、「（問：這期間他有沒有說，表示說他因為
    要選總幹事，希望你支持他？）... 這個泡茶的時候有講起
    ，他說如果有機會啦，幫幫忙喔... 。」等語（見本院95年
    2 月7 日勘驗筆錄第5 頁、第6 頁）。而證人丁○○於本院
    審理時具結證稱：「（問：94年農曆春節期間你有無在戊○○家碰到丙○○？）年初四、五時候，在那裡泡茶，剛好丙○○來。」、「（問：丙○○何時來？）大概早上。」、「
    與他太太一起來。、「還有我們一些里民，有5 、6 個人。
    除了丙○○、甲○○，戊○○、我以外，還有3 、4 個人，
    出出入入。」、「（問：丙○○到戊○○家有無帶禮物？）
    帶2 罐茶葉。」、「丙○○說這個茶葉比較特殊，當場有開
    1 罐來泡。」、「（問：泡茶期間有無人提及農會選舉的事
    情？）沒有，聊一些過年出去玩的事情。」、「（問：你有
    無提到農會選舉的事情？）我說里長有當選的話，請他幫周
    先生的忙，是順水人情。」、「（被告戊○○）說我還沒有
    當選，哪裡有本領。」、「（問：被告丙○○又如何表示？
    ）他說儘量，如果有當選的話幫我一下。」、「（問：丙○○二人在現場停留多久？）1 、20分鐘。」等語（見本院94
    年11月3 日審判筆錄）。核證人丁○○就被告丙○○、甲○○至被告戊○○住處拜年之時間、抵達順序、在場人數及被
    告丙○○致贈「辣木茶」予被告戊○○時，渠二人之對話經
    過，經隔離訊問後，與被告戊○○於本院審理時具結證述之
    情節並無不符，應認有相當之證據力。承前所述，被告丙○○、甲○○於交付前開「辣木茶」予被告戊○○後，言談間
    雖曾央請被告戊○○支持聘任為樹林市農會第15屆總幹事；
    惟其事情經過之客觀情狀，應係被告丙○○、甲○○於94年
    春節期間攜帶「辣木茶」前往被告戊○○住處拜年，適遇證
    人丁○○在場，幾經被告戊○○推辭未果予以收受後，眾人
    泡茶、聊天之際，因證人丁○○提及被告丙○○參選樹林市
    農會第15屆總幹事之事，為此央請被告戊○○支持，被告丙○○聞言乃附和其詞，請託被告戊○○於當選理事後助其獲
    聘為總幹事。參以被告丙○○與被告戊○○結識數年，歷年
    春節期間均有攜帶禮物向被告戊○○拜年之習慣，此據被告
    戊○○及證人丁○○於本院審理時結證屬實，且以被告丙○○與被告戊○○之交往程度，被告丙○○應無以財物換取被
    告戊○○支持聘任為農會總幹事之必要。從而，被告丙○○
    、甲○○交付「辣木茶」予被告戊○○時，應無約使被告戊○○為樹林市農會總幹事聘任行為之認知，前開財物亦非賄
    選之對價甚明。
五、綜上所述，被告丙○○於林國偉及被告戊○○、乙○○登記
    為樹林市農會第15屆理事候選人後，偕同被告甲○○前往其
    等住處致贈「辣木茶」各2 罐，並分別請託支持聘任其為該
    屆總幹事；惟以被告丙○○致贈「辣木茶」之對象非以樹林
    市農會第15屆理事候選人為限，該屆理事候選人11人中亦僅
    有3 人獲贈前述禮品，且被告丙○○、甲○○交付「辣木茶
    」之對象，適為渠等於94年春節期間拜訪之人，其餘理事候
    選人則係在春節以外之時間遇被告丙○○以口頭請託支持，
    而未有任何交付財物之行為等客觀情狀，及被告丙○○、甲○○與林國偉、被告戊○○、被告乙○○間授受前述「辣木
    茶」之際，咸未提及樹林市農會第15屆總幹事聘任之事，僅
    於交付上開禮品予被告戊○○後，因證人丁○○偶然間提起
    之話題，順勢尋求被告戊○○之支持等行為人間之主觀認知
    ，兼衡被告丙○○、甲○○致贈前述財物均係在春節期間，
    此正為我國禮尚往來之民情風俗，與社會價值觀念並無不符
    ，況被告丙○○如有以交付財物之方式約使樹林市農會第15
    屆理事候選人聘任其為總幹事，理當選擇未能確信其立場者
    為對象，豈有捨此不由，反以被告戊○○、乙○○等與之素
    有交情、本無轉向支持他人之虞者，交付賄選財物之可能。
    綜觀以上情節，實難認被告丙○○、甲○○與林國偉、被告
    戊○○、被告乙○○間，確係以扣案之「辣木茶」為對價，
    約為或許以樹林市農會總幹事之聘任。本案依調查所得證據
    尚不足以證明被告丙○○、甲○○及被告戊○○、乙○○有
    違反農會法第47條之2 第1 項第2 款之對於理事候選人交付
    財物而約其為聘任總幹事之罪，及同條項第1 款之理事候選
    人收受財物而許以聘任總幹事之罪。此外，復查無其他積極
    證據足資證明被告等有公訴人所指犯行，揆諸首開法條規定
    及判例意旨，核屬不能證明被告等犯罪，應為被告等無罪之
    諭知。
據上論斷，應依刑事訴訟法第301 條第1 項，判決如主文。
本案經檢察官蔡元仕到庭執行職務。
中    華    民    國    95    年    3     月    9     日
                        臺灣板橋地方法院刑事第一庭
                            審判長法  官  鄭  水  銓
                                  法  官  陳  福  來
                                  法  官  鄭  怡  貞
以上正本證明與原本無異。
如不服本判決，應於判決送達後10日內，向本院提出上訴狀。
                                  書記官  陳  淑  芳
中    華    民    國    95    年    3     月    9     日
附表
┌──┬────────┬────────┬─────┐
│編號│扣案物品        │查扣地點        │持有人    │
├──┼────────┼────────┼─────┤
│1   │印度辣木奇蹟之茶│臺北縣樹林市太平│丙○○    │
│    │1 罐            │路127 巷7 號5 樓│          │
├──┼────────┼────────┼─────┤
│2   │樹林市農會第15屆│同上            │丙○○    │
│    │代表小組長候選人│                │          │
│    │登記名冊        │                │          │
├──┼────────┼────────┼─────┤
│3   │印度辣木奇蹟之茶│臺北縣樹林市啟智│戊○○    │
│    │2 罐            │街137 巷9 弄8 號│          │
├──┼────────┼────────┼─────┤
│4   │印度辣木奇蹟之茶│臺北縣樹林市西圳│乙○○    │
│    │2 罐            │街1 段203 巷56號│          │
├──┼────────┼────────┼─────┤
│5   │印度辣木奇蹟之茶│臺北縣樹林市柑園│林國偉    │
│    │2 罐            │街2 段107 號    │          │
└──┴────────┴────────┴─────┘


司法院資訊處製作；財團法人民間司法改革基金會備份。
